臺灣桃園地方法院民事裁定
111年度桃簡事聲字第4號
聲明異議人  洪若喬  

上列聲明異議人因與債權人即國泰世華商業銀行股份有限公司間
聲請核發支付命令事件，對本院司法事務官於民國110年12月22
日所為110年度司促字第12893號駁回異議之裁定聲明異議，本院
裁定如下：
    主  文
異議駁回。
    理  由
一、聲明異議意旨略以：聲明異議人因工作緣故，於收信後無法
    即時回覆，致超出法定期限方提出異議，又聲明異議人現居
    地址收信不便，請給予通融機會並協助安排調解等語。
二、按債務人對於支付命令之全部或一部，得於送達後20日之不
    變期間內，不附理由向發命令之法院提出異議；債務人於支
    付命令送達後，逾20日之不變期間，始提出異議者，法院應
    以裁定駁回之，民事訴訟法第516 條第1 項、第518 條分別
    定有明文。又送達不能依前二條規定（即向應受送達人、有
    辨別事理能力之同居人或受僱人為送達）為之者，得將文書
    寄存送達地之自治或警察機關，並作送達通知書兩份，一份
    黏貼於應受送達人住居所、事務所、營業所或其就業處所門
    首，另一份置於該送達處所信箱或其他適當位置，以為送達
    ；寄存送達，自寄存之日起，經10日發生效力，民事訴訟法
    第138 條第1 、2 項亦有明定。
三、經查，聲明異議人之戶籍地址為桃園市○○區○○路000○0號，
    居所則為桃園市○○區○○路0段000巷00號；而系爭支付命令於
    110年10月26日核發後，而於同年11月8日送達其居所，由其
    同居人收受，並於同年11月10日即寄存於其戶籍地之警察機
    關即桃園市政府警察局蘆竹分局大竹派出所，有聲明異議人
    個人戶籍資料查詢結果、受疫情影響申請勞工紓困貸款聲明
    書、送達證書（見本院司促字卷第11、15頁、第23至24頁）
    附卷可憑。縱認聲明異議人未居於其居所地，然系爭支付命
    令自寄存其戶籍地之日起經10日後，於110年11月20日午後1
    2時起即發生送達之效力。而聲明異議人遲至110年12月14日
    始對系爭支付命令提出異議，已逾前述法定之20日不變期間
    ，聲明異議人就此亦不爭執，故本院司法事務官依上述說明
    ，以其異議已逾法定期限為由，裁定駁回異議人之聲請，並
    無違誤。是聲明異議意旨指摘原裁定不當，為無理由，應予
    駁回。
四、另因支付命令於民事訴訟法修正後已不具確定判決之效力，
    故聲明異議人如係對債權存否有所爭執，仍得依法另行提起
    訴訟，以維權益，而若聲明異議人係有意與債權人洽談調解
    或和解者，亦可透過其他方式與債權人商議，以資救濟，併
    此說明。
五、依民事訴訟法第240條之4第3項後段裁定如主文。
中　　華　　民　　國　　111 　年　　2 　　月　　11　　日
                  桃園簡易庭  法  官  顏嘉漢
正本係照原本作成。
本裁定不得抗告。
中　　華　　民　　國　　111 　年　　2 　　月　　11　　日
                              書記官  楊上毅